【裁判字號】    95,小上,12
【裁判日期】    950804
【裁判案由】    清償債務
【裁判全文】
臺灣基隆地方法院民事裁定              95年度小上字第12號
上  訴  人
即  原  告  新竹國際商業銀行股份有限公司
法定代理人  乙○○
被  上訴人
即  被  告  甲○○
上列當事人間清償債務事件，上訴人對於95年5月30日本院瑞芳
簡易庭95年度瑞小字第102號第一審判決提起上訴，本院裁定如
下：
    主  文
上訴駁回。
第二審訴訟費用新台幣壹仟伍佰元由上訴人負擔。
    理  由
一、按對於小額程序之第一審裁判上訴，非以其違背法令為理由
    ，不得為之；上訴狀內應記載上訴理由，表明原判決所違背
    之法令及其具體內容，或依訴訟資料可認為原判決有違背法
    令之具體事實，民事訴訟法第436條之24第2項、第436條之
    25分別定有明文。又，所謂判決違背法令，上訴人如以原判
    決有不適用法規或適用不當為上訴理由時，其上訴狀或理由
    書應有具體之指摘，並揭示該法規之條項或其內容，若係成
    文法以外之法則，應揭示該法則之旨趣，倘為司法院解釋或
    本院之判例，則應揭示該判解之字號或其內容；如依民事訴
    訟法第469條所列各款事由提起第三審上訴者，其上訴狀或
    理由書應揭示合於該條款之事實。倘上訴狀或理由書如未依
    上述方法表明，或其所表明者與上開法條規定不合時，即難
    認為已合法表明上訴理由，並對第一審判決之違背法令有具
    體之指摘，其上訴自非合法，最高法院67年台上字第2876號
    、70年台上字第2027號、71年台上字第314號均著有判例。
    當事人對於小額程序第一審判決提起上訴時，如未依上述方
    法表明，或其所表明者與上開法條規定不相合時，即難認為
    已合法表明上訴理由，其上訴自非合法，第二審法院應依民
    事訴訟法第436條之32第2項準用第444條第1項前段之規定，
    以裁定駁回之。
二、本件上訴理由略以：被上訴人之活期儲蓄存款帳戶僅有轉帳
    代繳之功能，未約定清償全部借款轉帳代繳之功能，上訴人
    為避免客戶餘額不足扣款，不會將全部清償之轉帳代繳約定
    列入契約，上訴人僅能於授權範圍內扣繳每月應繳之本息，
    原判決未考量現今銀行事務之客觀因素，實屬漏察；又被上
    訴人帳戶內既有足夠之扣款金額，上訴人無理由主張伊借款
    全部到期，原判決逕認被上訴人已喪失期限利益，上訴人得
    逕行在伊之活期儲蓄存款帳戶轉帳代繳所欠全部款項，強認
    兩造間之債權債務關係消滅，更屬偏頗云云。惟核其上訴理
    由，乃係指摘原審取捨證據、認定事實之職權行使為不當，
    並未表明該判決所違背之法令及其具體內容，暨依訴訟資料
    可認為原判決有違背法令之具體事實，難認已合法表明上訴
    理由。依首揭說明，本件上訴為不合法，應予駁回。
三、依民事訴訟法第436條之32第2項、第444條第1項、第436 條
    之19第1項、第95條、第78條，裁定如主文。
中    華    民    國    95    年    8     月    4    日
                  民事庭審判長法  官  李木貴
                              法  官  林李達
                              法  官  林玉珮
以上正本係照原本作成。
本裁定不得抗告。
中    華    民    國    95    年    8     月    4    日
                              書記官  洪福基


司法院資訊處製作；財團法人民間司法改革基金會備份。
